【裁判字號】    98,訴,317
【裁判日期】    980416
【裁判案由】    毒品危害防制條例
【裁判全文】
臺灣基隆地方法院刑事判決               98年度訴字第317號
公  訴  人  臺灣基隆地方法院檢察署檢察官
被      告  乙○○
上列被告因違反毒品危害防制條例案件，經檢察官提起公訴（98
年度毒偵字第356 號），因被告所犯為死刑、無期徒刑、最輕本
刑為3 年以上有期徒刑或高等法院管轄第一審案件以外之罪，且
於準備程序進行中，被告先就被訴事實為有罪之陳述，經本院合
議庭裁定進行簡式審判程序，判決如下：
    主  文
乙○○施用第一級毒品，累犯，處有期徒刑柒月。
    事  實
一、乙○○前因施用毒品案件，經觀察、勒戒後，因認無繼續施
    用毒品之傾向，於民國93年5 月13日執行完畢釋放，並經臺
    灣基隆地方法院檢察署檢察官以93年度毒偵字第283 號不起
    訴處分；復因施用第一級毒品案件，經本院以95年度訴字第
    511 號及96年度訴字第47號判決分別判處有期徒刑7 月及10
    月確定；另因竊盜案件，經本院以95年度易字第364 號判決
    判處有期徒刑7 月，復由臺灣高等法院以95年度上易字第
    2580號判決駁回上訴確定；再因竊盜等案件，經本院以95年
    度訴字第900 號判決分別判處刑責，並應執行有期徒刑1 年
    6 月確定，復經本院依據中華民國96年罪犯減刑條例之規定
    ，就前開判決所科之刑，以96年度聲減字第695 號裁定分別
    減刑，並就前開95年度訴字第511 號及95年度上易字第2580
    號判決所科之刑經減刑後之刑，定應執行有期徒刑7 月，就
    上開96年度訴字第47號及95年度訴字第900 號判決所科之刑
    經減刑後之刑，定應執行有期徒刑1 年11月；又因竊盜案件
    ，經本院以96年度易字第124 號判決判處有期徒刑6 月，並
    依據前開減刑條例之規定，減為有期徒刑3 月，再由本院就
    前揭95年度訴字第900 號、96年度易字第124 號、96年度訴
    字第47號判決所科之刑經減刑後之刑，以96年度聲字第761
    號裁定定應執行有期徒刑1 年6 月，與上揭96年度聲減字第
    695 號裁定就95年度訴字第511 號及95年度上易字第2580號
    判決所科之刑經減刑後之刑，所定之執行刑接續執行，於97
    年12月17日假釋出監（假釋期間至98年2 月3 日屆滿，就本
    案不構成累犯）。另因搶奪案件，經本院以93年度訴字第77
    號判決判處有期徒刑2 年確定，於95年1 月15日因縮刑期滿
    執行完畢。
二、詎乙○○仍未戒除毒癮惡習，於98年1 月14日上午某時，在
    友人駕駛停放於基隆市○○路旁之車輛內，以將第一級毒品
    海洛因摻入香菸內點燃吸食之方式，施用第一級毒品。嗣其
    經通知，於98年1 月15日上午前往上開檢察署觀護人室採集
    尿液檢體送驗後，始悉上情。
三、案經臺灣基隆地方法院檢察署觀護人移請臺灣基隆地方法院
    檢察署檢察官偵查起訴。
    理  由
壹、程序事項
    被告乙○○所犯者非為死刑、無期徒刑、最輕本刑為3 年以
    上有期徒刑之罪或高等法院管轄第一審案件，其於準備程序
    進行中，先就被訴事實為有罪之陳述，經告知其簡式審判程
    序之旨，並聽取公訴人、被告之意見後，本院合議庭依刑事
    訴訟法第273 條之1 第1 項之規定，裁定由受命法官獨任以
    簡式審判程序進行本案之審理。
貳、實體事項
一、事實認定部分
    上開事實，業據被告於本院審理時坦承不諱，且被告經前開
    檢察署觀護人採集之尿液檢體，經送臺灣尖端先進生技醫藥
    股份有限公司檢驗，確呈海洛因代謝物嗎啡、可待因之陽性
    檢驗結果，此有該公司98年2 月2 日出具之濫用藥物檢驗報
    告及臺灣基隆地方法院檢察署受保護管束人（被告）尿液檢
    體監管紀錄表附卷可稽，足認被告之自白與事實相符，本件
    事證明確，被告犯行應堪認定。
二、論罪科刑部分
（一）被告前因施用毒品案件，經觀察、勒戒後，因認無繼續施
      用毒品之傾向，於93年5 月13日執行完畢釋放，此有臺灣
      高等法院被告前案紀錄表在卷可稽，其經觀察、勒戒執行
      完畢釋放後，5 年內再行施用第一級毒品，核其所為，係
      犯毒品危害防制條例第10條第1 項之施用第一級毒品罪。
      被告持有第一級毒品以供施用，持有之低度行為應為施用
      之高度行為所吸收，不另論罪。
（二）被告曾受如事實欄所載之徒刑執行完畢，此有臺灣高等法
      院被告前案紀錄表在卷供參，其受徒刑之執行完畢，再為
      本件施用毒品之行為，係於5 年以內故意再犯有期徒刑以
      上之罪，為累犯，應依刑法第47條第1 項之規定加重其刑
      。
（三）爰審酌被告經觀察、勒戒後，竟未戒除毒癮之惡習，再度
      施用毒品，顯認缺乏戒斷決心，然其所為僅屬戕害自身之
      行為，未侵犯其他法益，且於本院審理時坦認犯行，犯後
      態度尚屬良好等一切情狀，量處如主文所示之刑。
據上論斷，應依刑事訴訟法第273 條之1 第1 項、第299 條第1
項前段，毒品危害防制條例第10條第1 項、第23條第2 項，刑法
第11條前段、第47條第1 項，判決如主文。
本案經檢察官甲○○到庭執行職務。
中    華    民    國    98    年    4     月    16    日
                  刑事第二庭法    官  邰婉玲
以上正本證明與原本無異。
如不服本判決應於收受送達後10日內向本院提出上訴書狀，並應
敘述具體理由；其未敘述上訴理由者，應於上訴期間屆滿後20日
內向本院補提理由書（均須按他造當事人之人數附繕本）「切勿
逕送上級法院」。
中    華    民    國    98    年    4     月    16    日
                            書 記 官  彭筠凱
附錄所犯法條：
毒品危害防制條例第10條第1項
施用第一級毒品者，處 6 月以上 5 年以下有期徒刑。


司法院資訊處製作；財團法人民間司法改革基金會備份。
